臺灣新竹地方法院刑事判決
                                      111年度易字第179號
公  訴  人  臺灣新竹地方檢察署檢察官
被      告  陳有順




上列被告因竊盜案件，經檢察官提起公訴（110年度偵字第14075
號），被告於本院準備程序為有罪之陳述，經本院裁定進行簡式
審判程序獨任審理，判決如下：
    主  文
乙○○犯竊盜罪，累犯，處有期徒刑伍月，如易科罰金，以新臺幣
壹仟元折算壹日。
    事  實
一、乙○○意圖為自己不法之所有，基於竊盜之犯意，於民國110
    年11月7日下午5時10分許，在新竹市香山區竹香南路與福樹
    街路口，趁無人注意之際，以自備之機車鑰匙竊取甲○○所有
    、停放於該處之車牌號碼0000-00號自用小貨車。嗣甲○○發
    現遭竊後報警處理，經警調閱監視錄影畫面，復於同日晚間
    7時許在原停放地點發現上開遭竊之自用小貨車，並在車內
    扣得乙○○遺留之身分證，始循線查悉上情。
二、案經甲○○訴由新竹市警察局第三分局報請臺灣新竹地方檢察
    署檢察官偵查起訴。
    理  由
一、本件被告乙○○所犯之罪，並非法定刑為死刑、無期徒刑或
    最輕本刑3 年以上有期徒刑之罪，亦非高等法院管轄第一審
    之案件，而被告於準備程序進行中就被訴事實已為有罪之陳
    述，經本院告知簡式審判程序之旨，並聽取檢察官及被告之
    意見後，本院乃依刑事訴訟法第273條之1第1項規定，裁定
    進行簡式審判程序，合先敘明。
二、訊據被告就上開竊盜犯行迭於警詢及偵查中、本院準備及簡
    式審判程序時均坦承不諱（見偵卷第5-6頁反面、第70-70頁
    反面；本院易字卷第66頁、第70頁），並有證人即告訴人甲
    ○○於警詢中之證述可佐（見偵卷第8-10頁反面），復有員警
    偵查報告、新竹市警察局第三分局扣押筆錄、扣押物品目錄
    表、贓物認領保管單、車輛詳細資料報表、甲○○之新竹市警
    察局第三分局香山派出所受理各類案件紀錄表各1份、現場
    及遭竊車輛照片、監視錄影畫面截取照片附卷可參（見偵卷
    第4頁、第11-13頁、第15-23頁、第35-36頁），足認被告之
    自白與事實相符，本件犯行至堪認定，應依法論科。
三、核被告所為，係犯刑法第320 條第1 項之竊盜罪。
四、被告前①於106年間，因施用毒品案件，經本院以106年度訴
    字第209號判決分別判處有期徒刑7月、3月確定；又②於106
    年間，因施用毒品案件，經本院以106年竹簡字第109號判決
    分別判處有期徒刑5月、5 月，應執行有期徒刑9月確定；又
    ③於106年間，因竊盜案件，經本院以106年度易字第6號判決
    判處有期徒刑7月確定；又④於106年間，因施用毒品案件，
    經本院以106年訴字第280號判決分別判處有期徒刑8月、5月
    確定。上開①至④之罪，復經本院以106年度聲字第1170 號裁
    定定應執行有期徒刑2年8月確定，嗣於108年9月11日縮短刑
    期假釋出監，所餘刑期交付保護管束，迄至108年12月18日
    有期徒刑所餘刑期內未經撤銷假釋，視為執行完畢等情，有
    臺灣高等法院被告前案紀錄表1 份在卷可參，其於有期徒刑
    執行完畢後5 年內故意再犯本件有期徒刑以上之罪，為累犯
    。惟查被告已有多次竊盜罪之前科紀錄，顯見其再犯率甚高
    ，刑罰反應力薄弱，先前所處之刑罰難收矯治之效，依釋字
    第775 號解釋意旨，本院認應完全適用刑法第47條第1項之
    規定加重其刑。
五、爰審酌被告正值壯年，竟不思以正當途徑獲取財物，任意竊
    取他人之物，侵害他人財產安全，所為殊值非難；惟念及被
    告犯後坦承犯行，態度尚可，兼衡其自承教育程度為國中畢
    業，案發時任職搬家公司，離婚，無未成年子女，暨本件犯
    罪動機、手段、被害人所受財損等一切情狀，量處如主文所
    示之刑，並諭知易科罰金之折算標準，以資懲儆。
六、沒收之說明：
㈠、被告本件竊盜犯行所得之車牌號碼0000-00號自用小貨車，已
    實際合法發還予被害人甲○○，有贓物認領保管單1份存卷可
    憑（見偵卷第16頁），依刑法第38條之1 第5 項規定，爰不
    予宣告沒收或追徵。
㈡、另被告本件竊盜犯行所用之機車鑰匙1支未據扣案，惟卷內無
    積極證據證明現仍存在，且上開物品之客觀價額非鉅，亦欠
    缺刑法上重要性，為避免開啟助益甚微之沒收或追徵程序，
    過度耗費訴訟資源而無助於目的之達成，爰依刑法第38條之
    2第2項規定，亦不予宣告沒收或追徵，均附此敘明。 
據上論斷，應依刑事訴訟法第273 條之1 第1 項、第299 條第1
項前段，判決如主文。
本案經檢察官陳榮林提起公訴，檢察官黃嘉慧到庭執行職務。
中    華    民    國   111    年    3    月   31     日
                  刑事第六庭  法  官  林涵雯
以上正本證明與原本無異。
如不服本判決應於收受本判決後20日內向本院提出上訴書狀，上
訴書狀應敘述具體理由。上訴書狀未敘述上訴理由者，應於上訴
期間屆滿後20日內補提理由書狀於本院(均須按他造當事人之人
數附繕本 )「切勿逕送上級法院」。 
中　　華　　民　　國　　111 　年　　3 　　月　　31　　日
                              書記官  林汶潔
附錄本案論罪科刑法條：
中華民國刑法第320條
意圖為自己或第三人不法之所有，而竊取他人之動產者，為竊盜
罪，處五年以下有期徒刑、拘役或五十萬元以下罰金。
意圖為自己或第三人不法之利益，而竊佔他人之不動產者，依前
項之規定處斷。
前二項之未遂犯罰之。